臺灣士林地方法院小額民事判決
111年度士小字第276號
原      告  臺灣產物保險股份有限公司

法定代理人  李泰宏
訴訟代理人  楊承堯
被      告  湯世傑
上列當事人間請求侵權行為損害賠償事件，本院於民國111年2月
15日言詞辯論終結，判決如下：
    主  文
原告之訴駁回。
訴訟費用新臺幣壹仟元由原告負擔。
    事實及理由要領
一、原告起訴主張：被告於民國109年1月4日下午1時50分許，駕
    駛車牌號碼000-00號營業用小客車（下稱A車），自臺北市○
    ○區○○路0巷0號前，因未注意車前狀況，撞損原告所承保之
    訴外人阮嘉慶所有並為駕駛之車牌號碼000-0000號自用小客
    車（下稱B車），原告因本件交通事故已給付被保險人新臺
    幣（下同）25,940元。爰依民法第184條第1項前段、第191
    條之2、第196條侵權行為損害賠償請求權、保險法第53條第
    1項保險代位請求權，請求被告賠償損害。並聲明：被告應
    給付原告25,940元，及自起訴狀繕本送達翌日起至清償日止
    ，按週年利率5％計算之利息。
二、被告答辯略以：於109年1月4日下午1時50分許，被告有駕駛
    A車經過本件事故發生之現場，但是並無與B車發生碰撞等語
    ，並聲明請求駁回原告之訴。
三、法院得心證之理由：
　㈠按因故意或過失，不法侵害他人之權利者，負損害賠償責任
    民法第184條第1項前段定有明文；次按當事人主張有利於己
    之事實者，就其事實有舉證之責任，民事訴訟法第277條前
    段亦有明定。侵權行為所發生之損害賠償請求權，應具備加
    害行為、侵害權利、行為不法、致生損害、相當因果關係、
    行為人具責任能力及行為人有故意或過失等成立要件，若任
    一要件有所欠缺，即無侵權行為責任之可言，且原告應就上
    開要件負舉證責任。原告主張被告於上開時、地，駕駛A車
    因未注意車前狀況而撞損B車，原告因本件交通事故已給付
    被保險人25,940元等情，固提出行車執照、道路交通事故當
    事人登記聯單、估價單、照片、統一發票等件為證，並經本
    院依職權向臺北市政府警察局交通警察大隊調取本件交通事
    故現場圖、調查紀錄表、現場照片等件在卷，然上開證據僅
    能證明B車曾受損之事實，被告既否認其於上開時、地倒車
    不慎撞損B車，自應由原告就此有利於己之事實負舉證責任
    。 
　㈡經本院當庭勘驗本件事故發生地點監視器影像，畫面可見A車
    先開進畫面右側，事後又倒車出來離去，並未見A車撞擊任
    何其他車輛或物品，此有本院111年2月15日勘驗筆錄在卷可
    憑（見本院卷第60頁），又兩車之車輛高度大致相同，B車
    係後保險桿受有損傷，其上有黃色痕跡，若係與A車發生碰
    撞，則應係A車之保險桿處與B車發生撞擊，然A車之保險桿
    為銀色，與B車上之痕跡顏色並不相同，故B車是否為A車所
    撞擊，誠待其他證據佐證，然原告未再提出其他證據以實其
    說，故原告主張被告應負侵權行為損害賠償責任云云舉證不
    足，難認可採。 　　
四、從而，原告依保險代位及民法侵權行為法律關係，請求被告
    給付25,940元，及自起訴狀繕本送達翌日起至清償日止，按
    年息5％計算之利息，為無理由，應予駁回。
五、訴訟費用負擔之依據：民事訴訟法第78條。依職權確定訴訟
    費用額為1,000元（第一審裁判費），由原告負擔。
中　　華　　民　　國　 111　　年　　3 　　月　　 1　　日
              　　士林簡易庭法  官  陳紹瑜
以上正本係照原本作成。
如不服本判決，應於送達後20日內，向本院提出上訴狀並應記載
上訴理由，表明關於原判決所違背之法令及其具體內容與依訴訟
資料可認為原判決有違背法令之具體事實，如於本判決宣示後送
達前提起上訴者，應於判決送達後20日內補提上訴理由書（須附
繕本）。
中　　華　　民　　國　 111　　年　　3 　　月　　 1　　日
　                          書記官  吳雪華